# 求教陈版主私募基金有限合伙人非投资款财务核算

提问人：donglianjiayou2 时间：2022-03-30 11:12:36
求教陈版主：
对于私募基金中有限合伙人已按认缴资本出资，且资本金已全额用于对外投资，形成相应的金融资产；私募基金日常的管理费、托管费等由基金的有限合伙人投入的，但并非按照各自的出资比例投入的。财务核算中计入资本公积是否合适呢？还是需要计入其他应付款的往来款中核算。
另外，对于私募基金已出现亏损的情况，但对于当年收取的对外投资已全额按持有份额分配给各合伙人。对于合伙协议中未提及年度亏损如果分配投资收益的情况，这种情况是否合理呢？

回答人：chenyiwei
1 、严格来说，合伙企业中没有“资本公积”的概念。对于合伙人负担（未从基金财产中列支）的管理费，会计上应视为合伙人对合伙企业的追加资本性投入，增加合伙人出资。但如果合伙企业仅为投资通道，普通合伙人（管理人）的管理工作完全是事务性的（即相当于管理人的服务对象直接是有限合伙人），则合伙企业对于有限合伙人承担的管理费应按代收代付处理。
2 、这个问题首先要看合伙协议对亏损分担问题如何约定，例如是按单个项目计算盈亏（这样在总体亏损的情况下，对部分盈利的项目仍可分配）？另外，合伙企业是否没有对外举债？如果没有对外举债（多数合伙协议中均禁止此类行为），则项目盈亏和分配完全是合伙人之间的问题，只要全体合伙人均同意（或根据合伙协议约定处理）即可。